臺灣新竹地方法院民事小額判決
111年度竹東小字第196號
原      告  臺灣產物保險股份有限公司新竹分公司

法定代理人  邱琦翔  
訴訟代理人  巫光璿  
            陳柏宏  
被      告  張苡莙  

上列當事人間請求損害賠償事件，本院於民國111 年8 月23日辯
論終結，判決如下：
    主      文
被告應給付原告新臺幣壹萬零柒佰零參元，及自民國一一一年五
月十四日起至清償日止，按週年利率百分之五計算之利息。
原告其餘之訴駁回。
訴訟費用新臺幣壹仟元，其中新臺幣伍佰元由被告負擔，餘由原
告負擔。
本判決原告勝訴部分得假執行。
    事實及理由
壹、程序方面：
    本件被告經合法通知，未於言詞辯論期日到場，核無民事訴
    訟法第386 條各款所列情形，爰依原告之聲請，由其一造辯
    論而為判決。
貳、實體方面：　
一、原告主張：被告於民國110 年7 月22日7 時35分許，駕駛車
    牌號碼000-0000號自用小客車，行經新竹縣○○鄉○○路0 巷00
    弄0 號前時，不慎撞及原告所承保之訴外人王德明所有、駕
    駛而停放於上開地點之車牌號碼000-0000號自用小客車（下
    稱系爭車輛），致系爭車輛受有損害。嗣系爭車輛送廠修理
    ，系爭車輛新臺幣（下同）修復費用21,406元（含工資7,23
    8元、烤漆14,168元），被告自應就此負損害賠償責任。為
    此，爰依侵權行為之法律關係提起本件訴訟。並聲明：被告
    應給付原告21,406元，及自起訴狀繕本送達翌日起至清償日
    止，按週年利率5%計算之利息。
二、被告未於言詞辯論期日到場，亦未提出書狀作何聲明或陳述
    。
三、得心證之理由：
　㈠原告主張之上揭事實，業據提出與其所述相符之道路交通事
    故當事人登記聯單、道路交通事故現場圖、道路交通事故照
    片黏貼紀錄表、任意險理賠計算書（理賠用）、汽（機）車
    保險理賠申請書、系爭車輛行車執照、估價單、車損照片及
    電子發票等件影本為證，並經本院依職權調取本件道路交通
    事故調查卷宗，核閱其內之道路交通事故現場圖及照片黏貼
    紀錄表、A3類道路交通事故調查紀錄表、道路交通事故初步
    分析研判表等件無訛；而被告已於相當時期受合法之通知，
    未於言詞辯論期日到場，亦未提出書狀作何聲明或陳述，本
    院依上開調查證據之結果，堪信原告之主張為真實。
　㈡按汽車倒車時，應顯示倒車燈光或手勢後，謹慎緩慢後倒，
    並應注意其他車輛及行人，道路交通安全規則第110 條第2 
    款定有明文。上開規範當屬汽車駕駛人於駕駛時應負之注意
    義務。經查，本件車禍發生時，被告於新竹縣○○鄉○○路0 巷
    00弄0 號前，因倒車未依規定謹慎緩慢後倒並注意其他車輛
    ，致碰撞後方停駛路邊之系爭車輛，有前開初步分析研判表
    、道路交通事故現場圖、A3類道路交通事故調查紀錄表附卷
    可稽，足認被告對於本件車禍之發生，顯有過失，且其過失
    行為與系爭車輛受損之結果間具有相當因果關係，是被告就
    本件肇事應負過失侵權行為責任，洵堪認定。
　㈢次按因故意或過失，不法侵害他人之權利者，負損害賠償責
    任；汽車、機車或其他非依軌道行駛之動力車輛，在使用中
    加損害於他人者，駕駛人應賠償因此所生之損害；不法毀損
    他人之物者，被害人得請求賠償其物因毀損所減少之價額。
    民法第184 條第1 項前段、第191 條之2 前段、第196 條分
    別定有明文。又按物被毀損時，被害人除得依民法第196 條
    請求賠償外，並不排除民法第213 條至第215 條之適用。依
    民法第196 條請求賠償物被毀損所減少之價額，得以修復費
    用為估定之標準，但以必要者為限（例如︰修理零件以新品
    換舊品，應予折舊），此有最高法院77年度第9 次民事庭會
    議決議可資參照。查系爭車輛因本件事故受損，支出修復費
    用21,406元，有估價單及電子發票在卷足憑，又據原告所提
    之估價單，並無更換零件，是上開維修費用自毋庸折舊，從
    而，系爭車輛修復之必要費用為21,406元。
　㈣按損害之發生或擴大，被害人與有過失者，法院得減輕賠償
    金額或免除之，民法第217條第1項定有明文。此項規定之目
    的，在謀求加害人與被害人間之公平，故在裁判上法院得以
    職權減輕或免除之。又汽車駕駛人停車時，有下列情形之一
    者，處600 元以上1,200 元以下罰鍰：五、在顯有妨礙其他
    人、車通行處所停車，道路交通管理處罰條例第56條第1 項
    第5 款亦有明文。查被告固有前述之過失，然系爭車輛停放
    路邊之位置，已超出路面邊線白實線之外，減縮往來行車通
    行之道路面積，有道路交通事故黏貼紀錄表在卷可佐，顯見
    系爭車輛係在顯有妨礙其他車輛通行處所停車，有違規停車
    而肇事之情事，復有新竹縣政府竹東分局北埔分駐所道路交
    通事故初步分析研判表在卷可參，是原告所承保系爭車輛之
    駕駛人王德明，就本件事故之發生亦同有過失。系爭車輛若
    非於事故當時停放在上開處所，亦不致生受損之情事，自應
    依其過失比例分擔部分損害。本院審酌本件車禍肇事情節，
    被告倒車時，本應謹慎緩慢後倒，並注意其他車輛及行人，
    如被告能注意其後方車輛，謹慎後倒，隨時採取必要之安全
    措施，本件事故應不致發生，而系爭車輛停放在妨礙車輛通
    行之處所，當時雖屬靜止狀態，並未行駛，惟其停放占用之
    道路寬度僅2.3 公尺，路面較為狹窄，而其超出白實線之車
    體所占用之道路面積將近三分之一，嚴重減縮通行之道路，
    致往來車輛通行、會車徒增困難，因認關於本件交通事故兩
    造應各負擔50%過失責任，始為允當，並依上開規定，由原
    告就王德明之過失承擔其責任比例。依此計算，原告得請求
    被告賠償之金額應為10,703元（計算式：21,406元（原告原
    可請求之金額）×50%（被告之肇事責任比例）＝10,703元）
    。
四、末按給付無確定期限者，債務人於債權人得請求給付時，經
    其催告而未為給付，自受催告時起，負遲延責任；其經債權
    人起訴而送達訴狀，與催告有同一之效力；遲延之債務，以
    支付金錢為標的者，債權人得請求依法定利率計算之遲延利
    息；應付利息之債務，其利率未經約定，亦無法律可據者，
    週年利率為5%，民法第229 條第2 項、第233 條第1 項前段
    、第203 條分別定有明文。本件係屬侵權行為損害賠償之債
    ，自屬無確定期限者，又以支付金錢為標的，則依上揭法律
    規定，原告就其得請求被告給付之金額部分，請求自起訴狀
    繕本送達之翌日起加計週年利率5%之利息，亦屬有據，應予
    准許。而本件起訴狀繕本係於111 年5 月13日補充送達於被
    告之同居人，有送達證書1 紙存卷可憑（見本院卷第77頁）
    ，是原告向被告請求遲延利息之起算日為111 年5 月14日，
    應堪認定。
五、綜上所述，原告依侵權行為之法律關係，請求被告給付10,7
    03元，及自起訴狀繕本送達之翌日即111 年5 月14日起至清
    償日止，按週年利率5%計算之遲延利息，為有理由，應予准
    許；逾此範圍之請求，為無理由，應予駁回。 
六、本件係依民事訴訟法第436 條之8 第1 項適用小額訴訟程序
    所為被告部分敗訴之判決，爰依民事訴訟法第436 條之20之
    規定，就被告敗訴部分，依職權宣告假執行。
七、訴訟費用負擔之依據：民事訴訟法第79條。並依同法第436
    條之19第1 項規定，確定訴訟費用之負擔如主文第3 項所示
    。
中　　華　　民　　國　　111 　年　　9 　　月　　22　　日
                  竹東簡易庭  法　官  黃致毅
以上正本證明與原本無異。
如不服本判決，須以違背法令為理由，於判決送達後20日內向本
庭提出上訴狀（應按他造當事人之人數附繕本）；如委任律師提
起上訴者，應一併繳納上訴審裁判費。
中　　華　　民　　國　　111 　年　　9 　　月　　22　　日
                              書記官　蕭宛琴
　　　　　　　　　　　　　　　
附錄：
一、民事訴訟法第436 條之24第2 項：
    對於小額程序之第一審裁判上訴或抗告，非以其違背法令為
    理由，不得為之。
二、民事訴訟法第436 條之25：
    上訴狀內應記載上訴理由，表明下列各款事項：
    ㈠原判決所違背之法令及其具體內容。
    ㈡依訴訟資料可認為原判決有違背法令之具體事實。
三、民事訴訟法第436 條之32條第2 項：
    第438 條至第445 條、第448 條至第450 條、第454 條、第
    455 條、第459 條、第462 條、第463 條、第468條、第469
    條第1 款至第5 款、第471 條至第473 條及第475 條第1 項
    之規定，於小額事件之上訴程序準用之。